# 求助陈版，划拨土地是否可以确认为无形资产

提问人：SimpleXin 时间：2021-05-27 16:07:33
请教陈版
疑问：1. 关于划拨土地在收到不动产权证后是否可以确认为无形资产？（背景是政府划拨土地并缴纳了相关的土地款后，企业自行建设厂房及办公场所）2. 划拨土地使用权一般是没有具体的年限的，如果可以确认为无形资产的话，应该按照什么年限来进行摊销呢？

回答人：chenyiwei
划拨土地一般不能确认为无形资产。如果为了取得划拨土地而支付了该地块上原有房屋建筑物的拆迁补偿款、青苗补偿款等，则这些补偿款可以确认为长期待摊费用，在该地块上所建造的房屋建筑物的折旧年限内摊销。